臺灣高雄地方法院刑事判決　　　　　　　99年度訴字第1629號
公　訴　人　臺灣高雄地方法院檢察署檢察官
被　　　告　陳建銘
選任辯護人　鄭國安律師
　　　　　　吳麗珠律師
　　　　　　郭宗塘律師
上列被告因毒品危害防制條例案件，經檢察官提起公訴（98年度
偵字第36448 號），本院判決如下：
    主  文
陳建銘犯持有第二級毒品罪，共貳罪，均累犯，各處如附表編號
1 、2 所示之刑；又犯販賣第三級毒品罪，共罪，均累犯，各
處如附表編號3 至5 所示之刑。應執行有期徒刑陸年，附表一所
示含第二級毒品MDMA、MDA 、甲基安非他命藥錠、粉末（合計驗
後淨重玖點壹公克）均沒收銷燬，附表二所示第三級毒品愷他
命共拾柒包（合計驗後淨重貳仟肆佰捌拾點貳公克）及附表三所
示之物均沒收。
    事  實
一、陳建銘前因毒品危害防制條例案件，經本院以96年度簡字第
    2268號判處有期徒刑3 月確定，經減刑後於民國97年5 月15
    日易科罰金執行完畢。猶不知悔改，明知MDMA（俗稱搖頭丸
    ）、MDA 、甲基安非他命，均為毒品危害防制條例第2 條第
    2 項第2 款列管之第二級毒品，未經許可不得持有，竟基於
    持有第二級毒品MDMA、MDA 、甲基安非他命之犯意，分別於
    下列時間、地點，持有下列第二級毒品：
  (一)於98年6 月間某日，在高雄市○○區○○街84號4 樓住處，
    向真實姓名不詳、綽號「阿清」之成年男子，以每顆新臺幣
    （下同）300 元之價格，購買不詳數量（起訴書誤載為15顆
    ）含第二級毒品MDMA、MDA 、甲基安非他命成分之藥錠，欲
    供自己施用，購入後即藏放於上址住處之地下室木櫃右上方
    鞋盒內，自斯時起未經許可持有第二級毒品MDMA、MDA 、甲
    基安非他命。
  (二)於同年7 月上旬某日，在高雄巿新庄一路與華夏路口（起訴
    書誤載為華廈路口），向真實姓名不詳、自稱「陳彥名」之
    成年男子，以每顆260 元之價格，購買不詳數量（起訴書誤
    載為50顆）之含第二級毒品MDMA、甲基安非他命、MDA （非
    其施用第二級毒品MDA 【鑑定書編號D3之深紅色圓形藥錠】
    另經臺灣高雄地方法院檢察署檢察官聲請觀察勒戒、強制戒
    治部分），欲供自己施用，購入後即將之藏放於上址住處客
    廳之微波爐內，自斯時起未經許可而持有第二級毒品MDMA、
    MDA 、甲基安非他命。
二、陳建銘復明知愷他命（Ketamine，俗稱Ｋ他命）係毒品危害
    防制條例第2 條第2 項第3 款所列管之第三級毒品，不得非
    法販賣，竟意圖營利，基於販賣第三級毒品愷他命之犯意，
    於下列時、地，為販賣第三級毒品愷他命之行為：
  (一)於98年11月下旬間某日，在高雄市○○區○○街84號4 樓之
    住處，以賒帳方式，向真實姓名不詳、綽號「超速」之成年
    男子販入數量為1 公斤之愷他命，伺機販賣予不特定人，並
    約定於上開數量之愷他命售罄後，再給付約30餘萬元之價金
    予「超速」。
  (二)於98年12月1 日，以其持用之門號0000000000號行動電話與
    真實姓名不詳、綽號「阿林仔」之成年男子聯絡，在上址住
    處，以賒帳方式，向「阿林仔」販入數量為1 公斤之愷他命
    ，伺機販賣予不特定人，並約定於愷他命售罄後，再給付約
    30餘萬元之價金予「阿林仔」。旋於同年12月2 日，適有王
    韋鈞以0000000000門號撥打上開陳建銘之行動電話，表示欲
    購買約500 至1,000 元之愷他命（以對被告有利之計算，論
    以交易價格500 元），並相約在高雄市三信家商門口交易，
    見面後陳建銘即交付上開數量之愷他命予王韋鈞，惟允諾讓
    王韋鈞賒欠而尚未收受價金500 元，以此方式販賣第三級毒
    品愷他命予王韋鈞。
  (三)再於98年12月3 日，以其持用0000000000號行動電話與真實
    姓名不詳、綽號「大胖仔」之成年男子聯絡，在上址住處，
    向「大胖仔」販入數量為500 公克之愷他命，伺機販賣予不
    特定人，並約定於愷他命售罄後，再給付價金（詳細金額未
    約定）予「大胖仔」。
    嗣經警於98年12月3 日20時許，前往陳建銘上開武嶺街住處
    搜索，當場扣得附表一所示含第二級毒品MDMA、MDA 、甲基
    安非他命之藥錠、粉末（合計驗後淨重9.13公克）、附表二
    所示第三級毒品愷他命共17包（合計驗後淨重2480.2公克）
    及附表三所示之物，而查獲上情。
三、案經內政部警政署保安警察第三總隊第二大隊報請臺灣高雄
    地方法院檢察署檢察官偵查起訴。
    理  由
壹、證據能力部分
    按被告以外之人於審判外之陳述，雖不符刑事訴訟法第159
    條之1 至第159 條之4 之規定，而經當事人於審判程序同意
    作為證據，法院審酌該言詞陳述或書面陳述作成時之情況，
    認為適當者，亦得為證據；當事人、代理人或辯護人於法院
    調查證據時，知有第159 條第1 項不得為證據之情形，而未
    於言詞辯論終結前聲明異議者，視為有前項之同意，刑事訴
    訟法第159 條之5 定有明文。本判決所引用具傳聞性質之各
    項供述與非供述證據資料，業經本院於審判期日依法踐行調
    查證據程序，檢察官、被告及辯護人就上開證據之證據能力
    均未爭執，且於言詞辯論終結前亦未聲明異議，復查無依法
    應排除證據能力之情形，依上開規定，均應有證據能力。
貳、實體部分
一、認定事實依據之證據及理由
  (一)上開持有第二級毒品MDMA、MDA 、甲基安非他命及販賣第三
    級毒品愷他命之事實，迭據被告陳建銘於偵查及本院審理中
    坦認不諱（偵卷第96頁、本院訴字卷第43頁、第56頁反面）
    ，並經證人王韋鈞於偵訊時證述明確（偵卷第77頁），復有
    附表一所示含第二級毒品MDMA、MDA 、甲基安非他命之藥錠
    、附表二所示第三級毒品愷他命17包及附表三所示電子磅秤
    等供販賣毒品所用之物扣案足資佐證。又扣案如附表一所示
    藥錠、粉末（即鑑定書編號D1、D2、D4至D16 ），經送內政
    部警政署刑事警察局檢驗結果，認分別含有第二級毒品MDMA
    、MDA 、甲基安非他命成分（合計驗後淨重9.13公克，所含
    毒品種類、重量、純度、合計純質淨重等詳附表一）；附表
    二所示晶體、粉末共17包（即鑑定書編號B2至B12 、B1 3-1
    、B13- 2、B1 4、B17 ），認均係第三級毒品愷他命（合計
    驗後淨重2480 .2 公克），有內政部警政署刑事警察局99年
    1 月13日刑鑑字第0980176024號鑑定書1 份附卷可稽（偵卷
    第47至51頁）。至附表一編號9 、17所示藥錠（即鑑定書編
    號D5、D13 ），雖亦檢出含有第三級毒品二甲氧基苯基乙基
    胺、PMMA成分，然經送驗結果換算該純質淨重未達20公克以
    上，自不另構成持有第三級毒品罪，附此敘明。再附表三編
    號1 、2 所示鍋子1 個、電子磅秤3 台，經本院送請高雄醫
    學大學附設中和紀念醫院檢驗結果，均檢出含有第三級毒品
    愷他命成分，有高雄醫學大學附設中和紀念醫院檢驗報告4
    紙在卷可憑（本院訴字卷第22至25頁）。且被告為警查獲當
    日所採尿液，經送檢驗結果，僅檢出第二級毒品MDA 陽性反
    應（另經檢察官聲請觀察勒戒），惟均未檢出第二級毒品MD
    MA、甲基安非他命反應，有高雄市立凱旋醫院濫用藥物尿液
    檢驗報告1 份在卷可稽（偵卷第91頁），足認被告上開之自
    白，與事實相符，堪予採為認定事實之依據。
  (二)至被告就上開2 次持有第二級毒品之數量，於警詢中雖供稱
    其向「阿清」以每顆300 元代價，購買4500元即15顆之搖頭
    丸；向「陳彥名」以每顆260 元代價，購買50粒搖頭丸云云
    ，依被告供述共購買65顆搖頭丸，惟本件查獲搖頭丸之數量
    為79顆，有扣押物品清單可憑（本院審訴卷第38頁），顯見
    被告上開供述之購買數量，與事實不符，此部分雖無可採，
    惟被告迭於警詢、偵查及本院審理中就其販賣第三級毒品3
    次、持有第二級毒品2 次之主要事實供承明確，參諸其上開
    販入第三級毒品、購入持有第二級毒品多次之時間相近，衡
    情其就各次交易細節，或有記憶不清之處，亦與常情無違，
    此自不影響其前開自白之真實性甚明。
  (三)再被告本次為警查獲時，固因施用含第二級毒品MDA 成分之
    藥錠（施用所剩餘者即查扣之鑑定書編號D3深紅色圓形藥錠
    ），經檢察官聲請觀察勒戒，嗣經認有繼續施用傾向而聲請
    強制戒治獲准等情，有高雄市立凱旋醫院濫用藥物尿液檢驗
    報告、本院99年度審毒聲字第822 號、99年度毒聲字第181
    號裁定書附卷可稽（偵卷第91至93頁）。惟被告上開採尿送
    驗結果，確未檢出第二級毒品MDMA、甲基安非他命反應，已
    如前述，而其持有如附表一編號4 、5 、11所示之藥錠（即
    鑑定書編號D5、D6、D11 ），則同時檢出含第二級毒品MDA
    及MDMA成分，足證被告並未施用上開藥錠甚明，是該部分被
    告持有第二級毒品MDA 之行為，自不為其前開施用MDA 之觀
    察勒戒、強制戒治程序所吸收，應論以持有第二級毒品罪，
    併予敘明。
  (四)綜上，事證明確，被告前開持有第二級毒品及販賣第三級毒
    品之犯行，均堪認定。
二、論罪科刑：
  (一)按愷他命係毒品危害防制條例第2 條第2 項第3 款所定之第
    三級毒品，不得意圖營利而販賣；MDMA、甲基安非他命均為
    毒品危害防制條例第2 條第2 項第2 款所定之第二級毒品，
    未經許可不得持有。次按毒品危害防制條例第４條所規範之
    販賣行為，不以販入後復行賣出為必要，只要以營利為目的
    ，而有販入或賣出二者其一之行為，其犯罪即為完成。又販
    賣毒品者，其主觀上須有營利之意圖，且客觀上有販賣之行
    為，即足構成，至於實際上是否已經獲利，則非所問。但意
    圖營利販入毒品後，第一次販賣予他人之行為，乃接續原先
    販入之犯意而為，不論其販賣既、未遂，應認屬單一犯意之
    接續行為，僅成立一個販賣罪（最高法院98年度臺上字第72
    25號判決意旨參照）。
  (二)核被告事實一所為，係犯毒品危害防制條例第11條第2 項之
    持有第二級毒品罪；事實二所為，係犯同條例第4 條第3 項
    之販賣第三級毒品罪。其販賣前持有純質淨重20公克以上第
    三級毒品愷他命之低度行為，應為其後販賣之高度行為吸收
    ，不另論罪。被告先後3 次販賣第三級毒品、2 次持有第二
    級毒品，均犯意各別，行為互殊，應予分論併罰。至辯護人
    雖認：本件被告3 次販入第三級毒品及2 次持有第二級毒品
    之時間密接，應認係出於單一接續犯意為之，應各包括評價
    僅論以一罪，況倘因被告供述毒品來源詳盡，而依其所供情
    節，將其向不同之人販入、持有毒品之行為予以分別認定、
    分割評價，則有違毒品危害防制條例第17條第2 項之立法目
    的等語。惟按刑法修正施行後，已刪除第56條連續犯之規定
    ，將在刑法上本應各自獨立評價之數罪，回歸本來就應賦予
    複數法律效果之原貌，故有多次觸犯犯罪構成要件相同之犯
    行，原則上均應一罪一罰。至所謂接續犯，雖在刑法之評價
    上僅認為成立一罪，然必須數行為於同時同地或密切接近之
    時地實施，侵害同一之法益，各行為之獨立性極為薄弱，依
    一般社會健全觀念，在時間差距上，難以強行分開，在刑法
    評價上，以視為數個舉動之接續施行，合為包括之一行為予
    以評價，較為合理，始能論以接續犯，而為包括之一罪。如
    行為人先後數行為，在客觀上係逐次實施，侵害數個同性質
    之法益，其每一前行為與次行為，依一般社會健全觀念，在
    時間差距上，可以分開，在刑法評價上，各具獨立性，每次
    行為皆可獨立成罪，自應按照其行為之次數，一罪一罰（最
    高法院97年度臺上字第34 5號判決意旨參照）。查被告上開
    先後3 次販賣第三級毒品愷他命、2 次持有第二級毒品之犯
    行，販入、購買之對象均屬不同，時間、地點復屬有異，且
    販入第三級毒品後尚復行賣出予王韋鈞，顯見其各該次意圖
    營利販入毒品、持有毒品之交易決意，各自獨立，且各該次
    販賣毒品、持有毒品行為亦逐次實施，時間上難認不具獨立
    性，客觀上確屬可分，足證其主觀上亦係基於個別之犯意而
    為數次販賣第三級毒品之犯罪行為，難認係接續犯，自無從
    包括評價而僅論以一罪；又被告主動詳盡供述其毒品來源，
    其目的或係為爭取法律減、免其刑之寬典，縱結果未能達成
    上開目的，亦難據此為被告有利之認定，是辯護人上開所認
    ，容有未合。
  (三)被告曾有如事實欄所示之前科紀錄，有卷附之臺灣高等法院
    被告前案紀錄表可稽，其於有期徒刑執行完畢後5 年內，故
    意再犯本件如附表所示有期徒刑以上之5 罪，均為累犯，各
    應依刑法第47條第1 項規定加重其刑。又其所犯販賣第三級
    毒品3 罪，既均已於偵查及審判中自白（偵卷第96頁、本院
    訴字卷第43頁、第56頁反面），應依毒品危害防制條例第17
    條第2 項規定，就其所犯販賣第三級毒品3 罪均減輕其刑；
    並依法先加後減之。至被告雖有供出其毒品來源為「超速」
    、「阿林仔」、「大胖仔」、「阿清」、「陳彥名」等人，
    惟按犯毒品危害防制條例第4 條、第11條之罪，除供出毒品
    來源外，須因其供述而查獲其他正犯或共犯者，方得依同條
    例第17條第1 項規定減輕或免除其刑，惟本件並未因被告之
    上開供述而查獲其他正犯或共犯，業據臺灣高雄地方法院檢
    察署以99年11月1 日雄檢泰翔98偵36448 字第98267 號函文
    1 紙（本院審訴卷第38頁）函覆明確，即無上開減免其刑規
    定之適用，附此敘明。
  (四)審酌被告前已因2 度販賣第三級毒品，先後經法院判處並定
    應執行刑為有期徒刑4 年、5 年2 月確定，復因持有第二級
    毒品，經判處有期徒刑3 月確定，仍不知悔悟，明知第二級
    毒品、第三級毒品均屬違禁物，危害人體健康，竟欲供己施
    用而未經許可持有第二級毒品搖頭丸，又意圖營利而販入大
    量第三級毒品愷他命，伺機販售圖利，復已實際賣出1 次，
    助長毒品氾濫，戕害他人身心健康，嚴重影響社會治安，行
    為實有可議，惟念其已坦承犯行，且本件係因被告詳盡供述
    其毒品來源，方能查獲各該次犯行，雖未能查獲其他正犯或
    共犯，堪認其犯後態度良好，復酌以其販入毒品之數量雖鉅
    ，然僅實際販出1 次，亦尚未收取價金，及其犯罪動機、目
    的、手段、生活狀況、智識程度等一切情狀，就被告所犯持
    有第二級毒品2 罪及販賣第三級毒品3 罪，各量處如附表所
    示之刑，並定其應執行之刑如主文所示，以資懲儆。
三、關於沒收：
  (一)本件查扣之附表一所示含第二級毒品MDMA、MDA 、甲基安非
    他命藥錠、粉末（合計驗後淨重9.13公克），係查獲之第二
    級毒品，均應依毒品危害防制條例第18條第1 項前段之規定
    ，於被告所犯持有二級毒品罪刑項下宣告沒收銷燬。附表三
    編號4 至6 所示之NOKIA 廠牌行動電話2 支（各不含其內之
    0000000000、0000000000門號卡）、K 盤1 個、夾鏈袋3 包
    ，係被告所有，且供其本件販賣第三級毒品犯罪聯絡或分裝
    所用之物，已據被告於本院審理中供明在卷（本院訴字卷第
    44頁、第60頁），均應依毒品危害防制條例第19條第1 項之
    規定，於其販賣第三級毒品罪刑項下宣告沒收。至被告本件
    係販入形態之販賣毒品行為，其中1 次復行賣出予王韋鈞之
    販賣行為，亦因被告允諾讓王韋鈞賒欠而未收取價金，業據
    證人王韋鈞於偵查中證述明確（偵卷77頁），故被告本件既
    無實際收取之販毒所得，即無從依毒品危害防制條例第19條
    第1 項宣告沒收，應予敘明。
  (二)按依毒品危害防制條例第18條第1 項前段之規定，應予沒收
    銷燬之毒品，以經查獲之第一、二級毒品為限。次按毒品危
    害防制條例第2 條第2 項規定，毒品依其成癮性、濫用性及
    對社會危害性分為四級，並就製造、運輸、販賣、意圖販賣
    而持有、以非法方法使人施用、引誘他人施用及轉讓不同品
    項之毒品等行為，分別定其處罰。至施用或持有第三、四級
    毒品，因其可罰性較低，故未設處罰之規定，僅就施用或持
    有第一、二級毒品科以刑罰。惟鑑於第三、四級毒品均係管
    制藥品，特於同條例第11條之1 明定無正當理由，不得擅自
    持有；第18條第1 項中段復規定查獲之第三、四級毒品，無
    正當理由而擅自持有者，沒入銷燬之。從而，依同條例第18
    條第1 項中段應沒入銷燬之毒品，專指查獲施用、持有第三
    、四級毒品而言；倘係查獲製造、運輸、販賣、意圖販賣而
    持有、以非法方法使人施用、引誘他人施用或轉讓第三、四
    級毒品，既屬同條例相關法條明文規定處罰之犯罪行為，即
    非該條項應依行政程序沒入銷燬之範圍。又同條例第19條第
    1 項所定「供犯罪所用或因犯罪所得之物」，係指犯第4 條
    至第9 條、第12條、第13條或第14條第1 項、第2 項之罪所
    用或所得之物，不包括毒品本身在內，是尚不得援用此項規
    定為第三、四級毒品之沒收依據。以犯第4 條第3 項販賣第
    三級毒品罪為例，第三級毒品本身為其販賣之標的，非屬供
    「販賣第三級毒品所用之物」；必係遂行販賣該毒品使用之
    物，始屬「供犯罪（犯第4 條第3 項之販賣第三級毒品罪）
    所用之物」，其理至明。又同條例對於查獲之製造、運輸、
    販賣、意圖販賣而持有、以非法方法使人施用、引誘他人施
    用及轉讓第三、四級毒品之沒收，並無特別規定，如其行為
    已構成犯罪，則該毒品即屬不受法律保護之違禁物，應回歸
    刑法之適用，依刑法第38條第1 項第1 款之規定沒收之（最
    高法院98年台上字第6117號判決意旨參照）。查本件扣案之
    附表二所示第三級毒品愷他命共17包（合計驗後淨重2480.2
    公克），係被告販賣第三級毒品後之剩餘，然該持有剩餘毒
    品愷他命達20公克以上之行為，已為販賣毒品之行為所吸收
    ，不另論持有毒品罪，而販賣第三級毒品既屬毒品危害防制
    條例明文規定處罰之犯罪行為，參照上開說明，該等毒品即
    非依同條例應依行政程序沒入銷燬之範圍，應屬違禁物無訛
    ，又該等毒品外覆之包裝袋各1 只，因沾黏毒品愷他命無法
    析離，亦應整體視同毒品違禁物，均應依刑法第38條第1 項
    第1 款之規定，於被告販賣第三級毒品罪刑項下宣告沒收。
    再附表三編號1 、2 所示電子磅秤3 台、鍋子1 個，經送驗
    結果均檢出第三級毒品愷他命成分，且係被告用供販賣第三
    級毒品之物，業據其於本院審理中供承在卷（本院訴字卷第
    60頁），與其上沾黏之毒品愷他命無法析離，亦應整體視同
    毒品愷他命，而屬違禁物，均應依刑法第38條第1 項第1 款
    規定宣告沒收。
  (三)另按，就營利販入毒品經多次販賣後，持有剩餘毒品被查獲
    之情形，各次販賣毒品行為固應分論併罰，然因該持有剩餘
    毒品之低度行為，應僅為最後一次販賣毒品之高度行為所吸
    收，不另論罪，故就該查獲之剩餘毒品，祇能於最後一次之
    販賣毒品罪宣告沒收銷燬，不得於各次販賣毒品罪均宣告沒
    收銷燬，固經最高法院著有98年度台上字第5283號判決意旨
    可參。惟查，本件為警查扣之第三級毒品愷他命，因送鑑定
    結果，經鑑定機關予以重新編號，致混同而無法辨識究係被
    告何次販賣毒品後之剩餘，此觀之前揭鑑定書自明，是既無
    法特定該剩餘毒品之來源為何，爰於被告所犯各次販賣毒品
    罪刑項下均予宣告沒收銷燬；而扣案之第二級毒品，亦因送
    鑑而混同無法區分究係被告何次持有毒品之剩餘，爰於被告
    各次持有毒品罪刑項下均宣告沒收，併予敘明。
  (四)至扣案如鑑定書編號D3之深紅色圓形藥錠，係被告上開施用
    毒品MDA 所剩餘，已據公訴人當庭陳明（本院訴字卷第56頁
    ）；其餘查扣之吸食器、K 盤、鐵盤1 組，亦係被告施用毒
    品之器具，均應另由其施用毒品案件處理，無從於本件宣告
    沒收。另扣案之白色晶體1 包（鑑定書編號B1），經鑑定結
    果既未檢出第二級、第三級毒品成分，即非違禁物；查扣之
    被告所有SONY ERICSSON 行動電話2 支（0000000000、0000
    000000），係被告日常聯絡之用，查無證據證明與本案有關
    ，均不予宣告沒收。又查扣一粒眠藥錠2 顆（即鑑定書編號
    C 藥錠，檢出四級毒品硝西泮成分），非被告所有，已據被
    告供承在卷（本院訴字卷第44頁），且與本案無關，況持有
    第四級毒品係屬行政罰範疇，亦不予宣告沒收，附此說明。
據上論斷，依刑事訴訟法第299 條第1 項前段，毒品危害防制條
例第4 條第3 項、第11條第2 項、第17條第2 項、第18條第1 項
前段、第19條第1 項，刑法第11條、第47條第1 項、第38條第1
項第1 款、第51條第5 款、第9 款，判決如主文。
本案經檢察官鄭靜筠到庭執行職務。
中    華    民    國   100    年    1     月    11    日
                刑事第十一庭  審判長法  官  李代昌
                                    法  官  林正忠
                                    法  官  林韋岑
以上正本證明與原本無異。
如不服本判決應於收受判決後10日內向本院提出上訴書狀，並應
敘述具體理由。其未敘述上訴理由者，應於上訴期間屆滿後20日
內向本院補提理由書(均須按他造當事人之人數附繕本)「切勿逕
送上級法院」。
中    華    民    國   100    年    1     月    11    日
                                    書記官  黃旭淑
附表：
┌─┬─────────────────────────┬────┐
│編│           主           文                        │對應之  │
│號│                                                  │事實欄  │
├─┼─────────────────────────┼────┤
│1 │陳建銘持有第二級毒品，累犯，處有期徒刑伍月。附表一│犯罪事實│
│  │所示含第二級毒品MDMA、MDA 、甲基安非他命藥錠、粉末│一之(一)  │
│  │（合計驗後淨重玖點壹公克）均沒收銷燬。          │        │
├─┼─────────────────────────┼────┤
│2 │陳建銘持有第二級毒品，累犯，處有期徒刑伍月。附表一│犯罪事實│
│  │所示含第二級毒品MDMA、MDA 、甲基安非他命藥錠、粉末│一之(二)  │
│  │（合計驗後淨重玖點壹公克）均沒收銷燬。          │        │
├─┼─────────────────────────┼────┤
│3 │陳建銘販賣第三級毒品，累犯，處有期徒刑貳年拾月。附│犯罪事實│
│  │表二所示第三級毒品愷他命共拾柒包（合計驗後淨重貳仟│二之(一)  │
│  │肆佰捌拾點貳公克）及附表三所示之物均沒收。        │        │
├─┼─────────────────────────┼────┤
│4 │陳建銘販賣第三級毒品，累犯，處有期徒刑年。附表二│犯罪事實│
│  │所示第三級毒品愷他命共拾柒包（合計驗後淨重貳仟肆佰│二之(二)  │
│  │捌拾點貳公克）及附表三所示之物均沒收。            │        │
├─┼─────────────────────────┼────┤
│5 │陳建銘販賣第三級毒品，累犯，處有期徒刑貳年捌月。附│犯罪事實│
│  │表二所示第三級毒品愷他命共拾柒包（合計驗後淨重貳仟│二之(三)  │
│  │肆佰捌拾點貳公克）及附表三所示之物均沒收。        │        │
└─┴─────────────────────────┴────┘
附表一
┌─┬───┬───────┬──────────┬──────────────┐
│編│鑑定書│    外觀      │重量（應沒收之數量為│        鑑定結果            │
│號│編號  │              │驗後淨重）          │                            │
├─┼───┼───────┼──────────┼──────────────┤
│1 │D1    │藍色圓形及粉碎│驗前淨重2.03公克、驗│第二級毒品MDMA，純度約36％，│
│  │      │狀藥錠        │後淨重0.86公克      │驗前總純質淨重約0.73公克。  │
│  │      │              │                    │（微量第三級毒品愷他命）    │
├─┼───┼───────┼──────────┼──────────────┤
│2 │D2    │淺綠色圓形藥錠│驗前淨重3.07公克、驗│第二級毒品MDMA，純度約39％，│
│  │      │              │後淨重2.13公克      │驗前純質淨重約1.19公克。    │
│  │      │              │                    │微量第二級毒品甲基安非他命。│
├─┼───┼───────┼──────────┼──────────────┤
│3 │D4    │黃色圓形藥錠  │驗前淨重4.29公克、驗│第二級毒品MDMA，純度約38％，│
│  │      │              │後淨重3.19公克      │驗前總純質淨重約1.63公克。  │
│  │      │              │                    │微量第二級毒品甲基安非他命。│
│  │      │              │                    │（微量第三級毒品愷他命）    │
├─┼───┼───────┼──────────┼──────────────┤
│4 │D5    │紅色圓形藥錠  │驗前淨重2.12公克、驗│第二級毒品MDMA，純度23％，驗│
│  │      │              │後淨重0.92公克      │前純質淨重約0.48公克。      │
│  │      │              │                    │微量第二級毒品甲基安非他命、│
│  │      │              │                    │微量第二級毒品MDA 。        │
│  │      │              │                    │（第三級毒品二甲氧基苯基乙基│
│  │      │              │                    │胺，純度4 ％，驗前純質淨重約│
│  │      │              │                    │0.08公克）                  │
├─┼───┼───────┼──────────┼──────────────┤
│5 │D6    │紅色圓形藥錠  │驗前淨重0.59公克、驗│第二級毒品MDMA，純度27％，驗│
│  │      │              │後淨重0.30公克      │前純質淨重約0.15公克。      │
│  │      │              │                    │微量第二級毒品MDA （起訴書附│
│  │      │              │                    │表漏載，業經當庭更正）、甲基│
│  │      │              │                    │安非他命。                  │
│  │      │              │                    │（微量三級毒品二甲氧基苯基乙│
│  │      │              │                    │基胺）                      │
├─┼───┼───────┼──────────┼──────────────┤
│6 │D7    │綠色圓形藥錠  │驗前淨重0.60公克、驗│第二級毒品MDMA，純度39％，驗│
│  │      │              │後淨重0.34公克      │前純質淨重約0.23公克。      │
├─┼───┼───────┼──────────┼──────────────┤
│7 │D8    │橘色圓形藥錠  │驗前淨重0.29公克、驗│第二級毒品MDMA，純度49％，驗│
│  │      │              │後淨重0.15公克      │前純質淨重約0.14公克。      │
├─┼───┼───────┼──────────┼──────────────┤
│8 │D9    │淺藍色圓形藥錠│驗前淨重0.22公克、驗│第二級毒品MDMA，純度43％，驗│
│  │      │              │後淨重0.18公克      │前純質淨重約0.09公克。      │
│  │      │              │                    │微量二級毒品甲基安非他命。  │
├─┼───┼───────┼──────────┼──────────────┤
│9 │D10   │深藍色圓形藥錠│驗前淨重0.28公克、驗│第二級毒品MDMA，純度55％，驗│
│  │      │              │後淨重0.20公克      │前純質淨重約0.15公克。      │
├─┼───┼───────┼──────────┼──────────────┤
│10│D11   │紅色不完整藥錠│驗前淨重0.20公克、驗│第二級毒品MDA，純度28％，驗 │
│  │      │              │後淨重0.09公克      │前總純質淨重約0.05公克。    │
│  │      │              │                    │微量二級毒品MDMA。          │
├─┼───┼───────┼──────────┼──────────────┤
│11│D12   │粉紅色圓形藥錠│驗前淨重0.25公克、驗│第二級毒品甲基安非他命，純度│
│  │      │              │後淨重0.15公克      │6％，驗前總純質淨重約0.01公 │
│  │      │              │                    │克。                        │
├─┼───┼───────┼──────────┼──────────────┤
│12│D13   │紅色圓形藥錠  │驗前淨重0.25公克（起│微量二級毒品MDMA、微量二級  │
│  │      │              │訴書誤載為0.06公克，│毒品甲基安非他命。          │
│  │      │              │業經當庭更正）、驗後│（第三級毒品PMMA，純度45％，│
│  │      │              │淨重0.19公克        │驗前總純質淨重約0.11公克，及│
│  │      │              │                    │微量三級毒品愷他命）        │
├─┼───┼───────┼──────────┼──────────────┤
│13│D14   │藍色圓形藥錠  │驗前淨重0.33公克、驗│第二級毒品MDMA，純度68％，驗│
│  │      │              │後淨重0.19公克      │前總純質淨重約0.22公克。    │
│  │      │              │                    │（微量第三級毒品愷他命）    │
├─┼───┼───────┼──────────┼──────────────┤
│14│D15   │橘黃色圓形藥錠│驗前淨重0.24公克、驗│第二級毒品MDMA，純度50％，驗│
│  │      │              │後淨重0.16公克      │前純質淨重約0.12公克。      │
├─┼───┼───────┼──────────┼──────────────┤
│15│D16   │橘色粉末      │驗前淨重0.13公克、驗│第二級毒品MDMA，純度53％，驗│
│  │      │              │後淨重0.08公克      │前總純質淨重約0.06公克。    │
├─┴───┴───────┼──────────┼──────────────┤
│                          │合計驗後淨重9.13公克│第二級毒品MDMA、甲基安非他命│
│                          │                    │合計純質淨重約5.2 公克（微量│
│                          │                    │無法計算部分除外）。        │
│                          │                    │（另第三級毒品愷他命、PMMA純│
│                          │                    │質淨重約0.19公克【微量無法計│
│                          │                    │算部分除外】，屬行政罰範疇）│
└─────────────┴──────────┴──────────────┘
附表二
┌─┬─────┬─────┬─────────────┬───────────┐
│編│鑑定書編號│外觀      │數量及重量                │ 鑑定結果（檢出成分） │
│號│          │          │                          │                      │
├─┼─────┼─────┼─────────────┼───────────┤
│1 │B2至B12、 │白色晶體  │15包（驗前淨重2508.13公克 │均檢出第三級毒品愷他命│
│  │B13-1、B13│          │、驗後淨重2478.32公克）   │成分                  │
│  │-2、B14、 │          │                          │                      │
│  │B15       │          │                          │                      │
├─┼─────┼─────┼─────────────┼───────────┤
│2 │B16       │白色粉末  │1 包（驗前淨重2.85公克、驗│第三級毒品愷他命      │
│  │          │          │後淨重1. 33 公克）        │                      │
├─┼─────┼─────┼─────────────┼───────────┤
│3 │B17       │淺黃色粉末│1 包（驗前淨重0.95公克、驗│第三級毒品愷他命      │
│  │          │          │後淨重0. 55 公克）        │                      │
├─┴─────┴─────┼─────────────┴───────────┤
│                          │共17包，合計驗後淨重2480.2公克                    │
└─────────────┴─────────────────────────┘
附表三
┌─┬───────────┬───┬──────────────────┐
│編│扣案物品名稱          │ 數量 │       沒收與否及法條依據           │
│號│                      │      │                                    │
├─┼───────────┼───┼──────────────────┤
│1 │電子磅秤              │ 台 │驗出第三級毒品愷他命成分，與毒品愷他│
│  │                      │      │命無法析離，應整體視同違禁物，依刑法│
│  │                      │      │第38條第1 項第1 款規定宣告沒收。    │
│  │                      │      │                                    │
├─┼───────────┼───┼──────────────────┤
│2 │鍋子（分裝毒品用）    │ 壹個 │驗出第三級毒品愷他命成分，與毒品愷他│
│  │                      │      │命無法析離，應整體視同違禁物，依刑法│
│  │                      │      │第38條第1 項第1 款規定宣告沒收。    │
├─┼───────────┼───┼──────────────────┤
│3 │K盤（分裝毒品用）     │ 壹個 │被告所有且供販賣第三級毒品犯罪所用之│
│  │                      │      │物，依毒品危害防制條例第19條第1 項規│
│  │                      │      │定宣告沒收。                        │
├─┼───────────┼───┼──────────────────┤
│4 │夾鏈袋（分裝毒品用）  │ 包 │被告所有且供販賣第三級毒品犯罪所用之│
│  │                      │      │物，應依毒品危害防制條例第19條第1 項│
│  │                      │      │規定宣告沒收。                      │
├─┼───────────┼───┼──────────────────┤
│5 │NOKIA行動電話（不含098│ 壹支 │被告所有且供販賣第三級毒品犯罪所用之│
│  │0000000號門號卡1張）  │      │物，應依毒品危害防制條例第19條第1 項│
│  │                      │      │規定宣告沒收。                      │
├─┼───────────┼───┼──────────────────┤
│6 │NOKIA行動電話（不含098│ 壹支 │被告所有且供販賣第三級毒品犯罪所用之│
│  │0000000號門號卡1張）  │      │物，應依毒品危害防制條例第19條第1 項│
│  │                      │      │規定宣告沒收。                      │
└─┴───────────┴───┴──────────────────┘
【附錄本判決論罪科刑法條】
毒品危害防制條例第4條第3項：
製造、運輸、販賣第三級毒品者，處 5 年以上有期徒刑，得併
科新臺幣 7 百萬元以下罰金。
毒品危害防制條例第11條第2項：
持有第二級毒品者，處 2 年以下有期徒刑、拘役或新臺幣 3 萬
元以下罰金。